de: Mützenstil: Pudelmütze; Mit Umschlag; Ohne Umschlag; Mit Ohrenklappen; Fischermütze; Skullcap; Slouch-Beanie; Mit Schirm; Watch-Cap; Sonstige
ru: Стиль шапки-бини: Шапка с помпоном; С отворотом; Без отворота; Шапка-ушанка; Шапка-докер; Облегающая шапка; Слаучи; С козырьком; Классическая бини; Другое
pt-PT: Estilo de gorro: Gorro com pompom; Com dobra; Sem dobra; Com tapa-orelhas; Pescador; Gorro justo; Descontraído; Com pala; Gorro de marinheiro; Outro
fr: Style de bonnet: Bonnet à pompon; À revers; Sans revers; À oreillettes; Marin; Calotte; Ample; À visière; Bonnet de quart; Autre
es: Estilo de gorro: Gorro con pompón; Con doblez; Sin doblez; Con orejeras; Pescador; Gorro ajustado; Holgado; Con visera; Gorro de punto; Otro
ja: ビーニースタイル: ボブルハット; 折り返し; 折り返しなし; イヤーフラップ; フィッシャーマン; スカルキャップ; スラウチ; バイザー; ワッチキャップ; その他
lt-LT: Kepurės stilius: Kepurė su bumbulu; Su atvartu; Be atvarto; Su ausinėmis; Žvejo stiliaus; Prigludusi („Skull cap“); Nukarusi; Su snapeliu; Jūreiviška kepurė; Kita
tr: Bere stili: Ponponlu bere; Kıvrık; Kıvrıksız; Kulaklıklı; Balıkçı; Takke bere; Dökümlü; Siperlik; Denizci beresi; Diğer
sk-SK: Štýl čiapky: Čiapka s brmbolcom; S ohrnutím; Bez ohrnutia; S klapkami na uši; Námornícka; Priliehavá čiapka; Predĺžená; So šiltom; Vojenská čiapka; Iné
sv: Mössans stil: Tofsmössa; Uppvikt kant; Utan uppvik; Öronlappar; Fiskarmössa; Kalott; Hängmössa; Med skärm; Sotarmössa; Övrigt
nl: Beanie stijl: Muts met pompon; Met omslag; Zonder omslag; Oorkleppen; Vissersmuts; Nauwsluitende muts; Slouchy; Met klep; Marinier; Overige
nb: Lue-stil: Duskelue; Med oppbrett; Uten oppbrett; Med øreklaffer; Fiskerlue; Kalott; Løstsittende; Skjermlue; Sjømannslue; Annet
pt-BR: Estilo do gorro: Gorro com pompom; Com dobra; Sem dobra; Com protetor de orelha; Pescador; Touca; Caído; Com aba; Gorro de marinheiro; Outros
vi: Kiểu mũ len: Mũ có cục bông; Có vành xắn; Không vành; Che tai; Kiểu ngư dân; Mũ ôm đầu; Dáng rủ; Có vành che nắng; Mũ watch cap; Khác
sl-SI: Slog zimske kape: Kapa s cofom; Z zavihkom; Brez zavihka; Z naušniki; Ribiška kapa; Kapa brez roba; Ohlapna; S ščitnikom; Mornarska kapa; Drugo
ro-RO: Stilul căciulii: Căciulă cu ciucure; Cu manșetă; Fără manșetă; Cu urechi; Stil pescar; Căciulă mulată; Lăsată; Cu cozoroc; Căciulă marinărească; Altele
hr-HR: Stil kape: Kapa s pomponom; S manšetom; Bez manšete; Sa štitnicima za uši; Ribarska; Prianjajuća kapa; Opuštena; Sa šiltom; Mornarska kapa; Ostalo
bg-BG: Стил на шапката тип бини: Шапка с помпон; С подгъв; Без подгъв; С наушници; Рибарска; Прилепнала шапка; Отпусната; С козирка; Класическа плетена шапка; Друго
zh-CN: 针织帽样式: 绒球帽; 翻边; 无翻边; 护耳; 渔夫冷帽; 瓜皮帽; 堆堆帽; 鸭舌; 水手帽; 其他
pl: Styl beanie: Czapka z pomponem; Z wywinięciem; Bez wywinięcia; Z nausznikami; Dokerska; Skull cap; Smerfetka; Z daszkiem; Czapka typu watch cap; Inne
th: สไตล์หมวกบีนนี่: หมวกไหมพรมมีปอม; พับขอบ; ไม่พับขอบ; มีที่ปิดหู; ทรงชาวประมง; หมวกสคัลแคป; ทรงย้วย; มีปีกหมวก; หมวกวอตช์แคป; อื่นๆ
it: Stile berretto: Berretto con pompon; Con risvolto; Senza risvolto; Con paraorecchie; Da pescatore; Zuccotto; Morbido; Con visiera; Watch cap; Altro
da: Type af beanie: Hue med kvast; Med ombuk; Uden ombuk; Med øreklapper; Sømandsstil; Kalot; Slouchy; Med skygge; Strikkethue; Anden
hu: Sapkastílus: Bojtos sapka; Hajtókás; Hajtóka nélküli; Fülvédős; Halász; Koponyasapka; Laza; Napellenzős; Őrsapka; Egyéb
cs: Styl čepice: Čepice s bambulí; S ohrnutým lemem; Bez ohrnutého lemu; Ušanka; Dokerská čepice; Přiléhavá čepice; Přepadávající; S kšiltem; Námořnická čepice; Jiné
fi: Pipon tyyli: Tupsupipo; Taitettu reuna; Ilman taitosta; Korvaläppäpipo; Kalastajapipo; Kalotti; Rento pipo; Lippapipo; Merimiespipo; Muu
ko: 비니 유형: 보블 햇; 커프; 커프리스; 이어플랩; 피셔맨; 스컬 캡; 슬라우치; 바이저; 워치 캡; 기타
en: Beanie style: Bobble hat; Cuffed; Cuffless; Earflap; Fisherman; Skull cap; Slouchy; Visor; Watch cap; Other
el: Στυλ σκούφου: Σκούφος με πον-πον; Με ρεβέρ; Χωρίς ρεβέρ; Με καλύμματα αυτιών; Ψαρά; Σκούφος εφαρμοστός; Χαλαρός; Με γείσο; Σκούφος Watch; Άλλο
zh-TW: 毛帽樣式: 絨球帽; 反折款; 無反折款; 護耳款; 漁夫毛線帽; 瓜皮帽; 堆堆帽; 附帽簷款; 水手毛線帽; 其他